【裁判字號】    99,聲,233
【裁判日期】    991126
【裁判案由】    停止執行
【裁判全文】
臺灣高雄地方法院民事裁定               99年度聲字第233號
聲  請  人  溫建龍
相  對  人  陳惠玲
上列當事人間聲請停止強制執行事件，本院裁定如下：
    主  文
聲請人供擔保新臺幣捌拾伍萬元後，本院九十九年度司執字第九
三三八九號強制執行事件之強制執行程序，於本院九十九年度再
易字第三八號再審之訴事件判決確定前，應暫予停止。
    理  由
一、按強制執行程序開始後，有回復原狀之聲請，或提起再審或
    異議之訴，或對於和解為繼續審判之請求，或提起宣告調解
    無效之訴、撤銷調解之訴，或對於許可強制執行之裁定提起
    抗告時，法院因必要情形或依聲請定相當並確實之擔保，得
    為停止強制執行之裁定，強制執行法第18條第2 項業已明揭
    其旨。又法院依強制執行法第18條第2 項定擔保金額而准許
    停止強制執行之裁定者，該項擔保係備供債權人因停止執行
    所受損害之賠償，其數額應依標的物停止執行後，債權人未
    能即時受償或利用該標的物所受之損害額，或其因另供擔保
    強制執行所受之損害額定之，非以標的物之價值或其債權額
    為依據，此有最高法院91年度台抗字第429 號判決意旨可資
    參照。
二、經查：本件相對人以本院98年度簡上字第310 號簡易訴訟程
    序第二審確定判決為執行名義，向本院聲請為強制執行，經
    本院以99年度司執字第93389 號受理在案。其請求執行範圍
    包括：（一）聲請人應自高雄縣鳥松鄉○○路142 號房屋（
    下稱系爭房屋）遷出並返還相對人；（二）聲請人應給付相
    對人新臺幣（下同）113,226 元，及自98年5 月6 日起至清
    償日止，按週年利率百分之5 計算之利息；（三）聲請人應
    給付相對人450,000 元，及自99年8 月1 日起至遷讓返還系
    爭房屋之日止，按月給付相對人30,000元。而聲請人則另行
    對相對人提起再審之訴，經本院以99年度再易字第38號受理
    在案等情節，業經本院核閱該案卷無訛。是聲請人聲請供擔
    保准予停止系爭執行程序，合於前揭強制執行法第18條第2
    項之規定，應予准許。
三、關於擔保金額如何審酌，茲就前開相對人請求執行之範圍分
    別論述：（一）就請求遷讓返還系爭房屋部分，本件相對人
    因停止強制執行程序可能受之損害，即為停止執行期間相對
    人未能即時使用收益系爭房屋所受之租金損害，而本院98年
    度簡上字第310 號確定判決認相對人於遷讓返還系爭房屋前
    ，每月所受有相當於租金之不當得利為30,000元，是應認遷
    讓返還系爭房屋之執行程序如因聲請人之聲請而停止，相對
    人每月將受有30,000元之損害。又本件聲請人係向第二審法
    院提起再審之訴，且該事件不得上訴於第三審法院，參酌各
    級法院辦案期限實施要點第2 條第7 款規定，民事訴訟事件
    第二審辦案期間為2 年，本院推估本件停止執行期間為2 年
    ，以此計算相對人於停止執行期間可能受之損害為720,000
    元（計算式：30,000×24＝720,000 ）。（二）就請求給付
    金錢部分，到目前為止已屆期之本金總額為709,226 元【計
    算式：113,226 ＋450,000 ＋30,000×（4 ＋26/30 ）＝70
    9,226 ，元以下四捨五入，下同】，至於未屆期部分，已含
    括於上述每月租金損害中，是本院不予重複列入計算。而此
    部分相對人因停止強制執行程序可能受之損害，即為停止執
    行期間遲延受償之利息損失。茲推估本件停止執行期間為2
    年，已如前述，則於停止執行期間，相對人可能受之損害為
    70,923元（利息依法定遲延利息即週年利率5%計算，計算式
    ：709,226 ×5%×2 ＝70,923）。（三）綜上所述，本件相
    對人於停止執行期間可能蒙受之損害合計為790,923 元（計
    算式：720,000 ＋70,923＝790,923 ），另再考量相對人可
    能因其他遲滯因素導致延宕抑或其他受償風險等情，茲酌定
    本件停止執行之擔保金額為850,000 元。
四、依強制執行法第18條第2 項，裁定如主文。
中    華    民    國    99    年    11    月    26    日
                  民事第一庭  審判長法  官  謝肅珍
                                    法  官  林岳葳
                                    法  官  譚德周
以上正本係照原本作成。
如對本裁定抗告須於裁定送達後10日內向本院提出抗告狀，並繳
納裁判費新台幣1,000元。
中    華    民    國    99    年    11    月    26    日
                                    書記官  鄭永媚

司法院資訊處製作；財團法人民間司法改革基金會備份。
